# 求教，关于以共有无形资产出资，合并层面如何抵消问题

提问人：wangjiao0451 时间：2020-09-06 12:25:00
陈版主：
背景：
拟IPO公司（母公司） 2007 年以一项费用化的专利技术出资（公司政策是研发支出费用化），投资了一家非全资子公司，持股比例85%，其中专利技术出资评估价为 335 万，但该专利技术为拟IPO公司与该非全资子公司其他自然人股东共有，故属于拟IPO公司的无形资产评估值为 278 万，此次是有商业实质的无形资产出资，拟IPO公司账面按无形资产账面为零处置该无形资产，确认资产处置收益 278 万元。
问题：
由于拟IPO公司账面无形资产为零，合并层面该无形资产的价值也为零，但是由于该无形资产-专利技术不是全部为拟IPO公司所有，若按 278 万元抵消无形资产的话，合并层面会有335-278=57万的账面余额，请教陈版主，这 57 万是否应留在合并层面作为该无形资产的账面账面余额？如果应该留在合并层面，感觉很奇怪（感觉奇怪的原因：本来评估价为 335 万的无形资产，由于拟IPO公司是费用化的无形资产导致合并层面不体现。）

回答人：chenyiwei
首先，这类共有无形资产的做法，在法律上有无障碍或瑕疵？为何对其他股东持有的无形资产份额，不是由该子公司用现金或发行股份的方式收购，以保证权属完整性？这是否还需要进一步整改规范？
另外，该子公司是否完整享有该无形资产的权利？还是其他权利人仍可以独立行使其所享有的份额对应的权利，并单独享有相关收益和承担相关风险？还是说需由统一行使这些权利，其他权利人只有收益分享权？如果可以分别行使的，则本企业所占份额的公允价值是如何评估出来的？